# 请教腾讯用京东股票分红，账务如何处理

提问人：ruby5500 时间：2021-12-23 12:45:59
各位大佬好，请教腾讯用京东股票分红，账务如何处理。谢谢！

回答人：chenyiwei
这种情况属于用非现金资产分红，也可以理解为腾讯先处置其持有的这部分京东股票，再用处置所得款项项股东分红。所以可以理解为（ 1 ）一项金融资产处置交易和（ 2 ）一项现金股利分配和支付交易这两者的组合。在（ 1 ）中，可按股票市价确认处置收益（或者应调整其他综合收益和留存收益的金额）。